【裁判字號】    97,裁,176
【裁判日期】    970110
【裁判案由】    土地增值稅
【裁判全文】
最  高  行  政  法  院  裁  定
                                     97年度裁字第00176號
上  訴  人  甲○○
被 上訴 人  臺北縣政府稅捐稽徵處
代  表  人  乙○○
上列當事人間土地增值稅事件，上訴人對於中華民國96年5月10
日臺北高等行政法院95年度訴字第2619號判決，提起上訴，本院
裁定如下：
    主  文
上訴駁回。
上訴審訴訟費用由上訴人負擔。
    理  由
一、按對於高等行政法院判決之上訴，非以其違背法令為理由，
    不得為之，行政訴訟法第242條定有明文。依同法第243條第
    1項規定，判決不適用法規或適用不當者，為違背法令；而
    判決有同條第2項所列各款情形之一者，為當然違背法令。
    是當事人對於高等行政法院判決上訴，如依行政訴訟法第24
    3條第1項規定，以高等行政法院判決有不適用法規或適用不
    當為理由時，其上訴狀或理由書應有具體之指摘，並揭示該
    法規之條項或其內容；若係成文法以外之法則，應揭示該法
    則之旨趣；倘為司法院解釋或本院之判例，則應揭示該判解
    之字號或其內容。如以行政訴訟法第243條第2項所列各款情
    形為理由時，其上訴狀或理由書，應揭示合於該條項各款之
    事實。上訴狀或理由書如未依此項方法表明，或其所表明者
    與上開法條規定不合時，即難認為已對高等行政法院判決之
    違背法令有具體之指摘，其上訴自難認為合法。
二、上訴意旨略謂：原判決認被上訴人並非以財政部民國93年8
    月11日台財稅字第09304539730號函釋作為核課系爭土地增
    值稅法源依據，與該判決事實記載被上訴人係依93年度查稽
    取巧利用共有物分割改算地價稅，規避土地增值稅案件清查
    作業計畫調查並補徵本件土地增值稅，顯有不符，自有判決
    理由矛盾之違法情形，應屬當然違背法令云云。本院經核上
    訴人之上開理由，無非係對原判決業已論駁之事項，任意指
    摘為不當，而未具體表明原判決以財政部93年8月11日台財
    稅字第09304539730號函釋，符合土地稅法第28條前段、第3
    1條第1項第1款規定及司法院釋字第420號解釋意旨，確有如
    何違背法令，或有如何違背司法院解釋或本院判例，及合於
    行政訴訟法第243條第2項所列各款之情形，難認為已對原判
    決之違背法令有具體之指摘，依首揭規定及說明，其上訴自
    不合法，應予駁回。
三、依行政訴訟法第249條第1項前段、第104條、民事訴訟法第
    95條、第78條，裁定如主文。
中    華    民    國    97    年    1     月    10    日
                    最高行政法院第二庭
                        審判長法官  高  啟  燦
                              法官  林  茂  權
                              法官  黃  合  文
                              法官  廖  宏  明
                              法官  楊  惠  欽
以  上  正  本  證  明  與  原  本  無  異
中    華    民    國    97    年    1     月    11    日
                              書記官  邱  彰  德


司法院資訊處製作；財團法人民間司法改革基金會備份。
